【裁判字號】    89,竹簡,575
【裁判日期】    900220
【裁判案由】    給付管理費
【裁判全文】
臺灣新竹地方法院民事判決  八十九年度竹簡字第五七五號
    原      告  東方新都第三期社區管理委員會
    法定代理人  丙○○
    訴訟代理人  丁○○
    被      告  慶豐商業銀行股份有限公司
                            設.
    法定代理人  乙○○      住.
    訴訟代理人  甲○○      住.
右當事人間請求給付管理費事件，本院判決如左：
    主    文
被告應給付原告新台幣壹萬伍仟柒佰陸拾捌元。
原告其餘之訴駁回。
訴訟費用由被告負擔十分之一，餘由原告負擔。
    事    實
甲、原告方面：
一、聲明：求為判決被告應給付原告新台幣（下同）十六萬三千五百六十四元。
二、陳述：
    緣原告所有門牌號碼分別為Ａ：新竹縣竹東鎮○○街一○七號一至三樓、Ｂ：同
    鎮○○街一五四之一號十樓、Ｃ：和江街一五六巷九號七樓、Ｄ：和江街一五六
    巷一號七樓、Ｅ：和江街一五六巷八號八樓等五棟房屋，自民國八十六年四月至
    八十九年六月止，共積欠社區管理費計十四萬八千六百九十五元，依據社區住戶
    規約及組織章程第十二條第五款之規定，按年息加收百分之十之遲延利息計一萬
    四千八百六十九元，故被告總計應給付原告如訴之聲明所示之金額。原告雖屢次
    向被告之前手催討上開管理費，惟均置之不理，被告經法院拍賣而取得上開房屋
    之所有權，依公寓大廈管理條例第二十四條區分所有權之繼受人應繼受原區分所
    有權人依本條例或規約所生之一切權利義務之規定，訴請被告應給付原告上開積
    欠之管理費。
三、證據：提出積欠管理費明細表一件、建物登記謄本五件、東方新都第三期社區管
    理委員會組織章程暨管理規約各一件、公寓大廈管理組織報備證明書一件為證。
乙、被告方面：
一、聲明：求為判決駁回原告之訴。
二、陳述：
    被告願意自法院核發上開房屋之權利移轉證明書日起繳付管理費，至於被告前手
    所積欠之管理費，依台灣高等法院座談會決議，繼受人不用負擔；被告已繳Ｂ５
    一至三樓八十八年十一月至八十九年三月、暨Ｍ１－１０Ｆ八十八年十月至八十
    九年三月之管理費共計五千九百九十八元，其餘的均未繳納。
三、證據：提出剪報一則、本院不動產權利移轉證明書五件、本院八十九年度竹東小
    字第五三號判決一件、收費單二件為證。
    理    由
一、原告主張門牌號碼分別為新竹縣竹東鎮○○街一○七號一至三樓、同鎮○○街一
    五四之一號十樓、和江街一五六巷九號七樓、和江街一五六巷一號七樓、和江街
    一五六巷八號八樓等五棟房屋（下以ＡＢＣＤＥ屋稱之），乃被告依法院拍賣程
    序取得所有權之事實，業據原告提出建物登記謄本五件為證，復為被告所不爭執
    ，是原告此部分之主張，為可採信。至原告另主張上開建物自八十六年四月至八
    十九年六月止，積欠社區管理費十四萬八千六百九十五元暨遲延利息一萬四千八
    百六十九元，依法應由繼受上開房屋所有權之被告給付等情，亦據提出積欠管理
    費明細表、管理委員會組織章程暨住戶規約為憑；而被告對於上開金額之計算並
    不爭執，惟辯稱被告取得上開建物所有權前（以本院核發之權利移轉證明書上所
    載之日期為準），前手所積欠之管理費，不應由被告負擔，又被告已給付Ａ屋自
    八十八年十一月至八十九年三月之管理費四千九百四十六元、Ｂ屋自八十八年十
    月至八十九年三月之管理費五千九百九十八元等語，並提出權利移轉證明書五件
    、收費單二件為證，原告則對被告提出之上開證據真正均不爭執。
二、按區分所有權人之繼受人應繼受原區分所有權人依本條例或規約所定之一切權利
    義務，公寓大廈管理條例第二十四條之明文規定。其中所稱之「規約」係指公寓
    大廈區分所有權人為增進共同利益，確保良好生活環境，經區分所有權人會議決
    議共同遵守事項，有關公寓大廈、基地或附屬設施之管理使用及其他住戶間相互
    關係，除法令另有規定外，得依規約定之，是以如公寓大廈共用部分之專用權得
    依規約而設定，依規約設定之專用權，其效力不僅可拘束區分所有權人，對區分
    所有權人之繼受人亦有拘束力，故該條所稱繼受人應繼受一切權利義務，係指繼
    受人亦應遵守原區分所有權人所簽訂規約所定之一切權利義務，諸如應按規約繳
    納管理費、能否飼養動物、法定空地如何使用、頂樓應如何使用等等，惟對於繼
    受人之前手所積欠之管理費，應屬原區分所有權人之債務，依現行法令，尚無規
    定此類債務應由區分所有權之繼受人法定概括承受之規定，故公寓大廈管理條例
    第二十四條雖規定繼受人繼受原區分所有權人之一切權利義務，然此並不包括繼
    受原區分所有權人所積欠之管理費債務，以免繼受人遭受不測之損害，並符公平
    。是被告所為其前手所積欠之管理費，不應由被告負擔之抗辯，堪以採信，故本
    件被告所應負之管理費給付義務，應分別自被告取得各該房屋之所有權即以被告
    抗辯之權利移轉證明書上所載日期為準，據此被告應給付管理費之義務分別為：
    Ａ屋應自八十八年九月十七日、Ｂ屋應自八十八年八月六日、Ｃ屋應自八十九年
    五月二十九日、Ｄ屋應自八十九年六月三十日、Ｅ屋應自八十九年三月七日起算
    ；至原告請求被告給付各屋於上開日期前之管理費，依前所述，均不應准許。
三、承上述，被告應給付之管理費，於扣除被告已繳之管理費後，被告尚應給付原告
    Ａ屋之管理費為四千三百八十六元（八十八年九月分應繳十三日、十月份暨八十
    九年四至六月份）、遲延利息（以百分之十計算）四百三十九元（計算方式：
    (43x33)+2967=4386） ；Ｂ屋之管理費為四千八百十四元（八十八年八月分應繳
    二十五日、九月份暨八十九年四至六月份）、遲延利息四百八十一元（計算方式
    ：(55x33)+2999=4814） ；Ｃ屋之管理費為一千四百零八元（八十九年五月分應
    繳二日暨六月份）、遲延利息一百四十一元（計算方式：32x44=1408）；Ｅ屋之
    管理費為三千七百二十六元（八十九年三月份二十四日暨四至六月份）、遲延利
    息三百七十三元（計算方式：(24x33)+2934=3726） ，總計被告應給付原告管理
    費一萬四千三百三十四元、遲延利息一千四百三十四元，總計一萬五千七百六十
    八元。原告逾此部分之請求，為無理由，應予駁回。
據上論結，本件原告之訴為一部有理由，一部無理由，依民事訴訟法第七十九條但書
，判決如主文。
中      華      民      國    九十      年      二      月    二十      日
                                  臺灣新竹地方法院新竹簡易庭
~B法      官  魏瑞紅
右為正本係照原本作成。
如對本判決上訴，須於判決送達後廿日內向本院提出上訴狀。
~B法院書記官  李桂珠
中      華      民      國    九十      年      二      月    二十      日


司法院資訊處製作；財團法人民間司法改革基金會備份。
